【裁判字號】    98,易,256
【裁判日期】    980717
【裁判案由】    竊盜
【裁判全文】
臺灣士林地方法院刑事判決               98年度易字第256號
公  訴  人  臺灣士林地方法院檢察署檢察官
被      告  甲○○
                    （另案於臺灣臺北監獄執行中）
上列被告因竊盜案件，經檢察官提起公訴（98年度偵字第2476號
），本院判決如下：
    主  文
甲○○踰越安全設備，於夜間侵入住宅竊盜，累犯，處有期徒刑
拾月。
    事  實
一、甲○○前於民國94年間，因犯竊盜罪，經本院以94年度易字
    第510 號案件判處有期徒刑8 月確定，經通緝到案入監執行
    後，甫於97年10月27日執行完畢出監。詎其仍不知悔改，基
    於意圖為自己不法所有之犯意，於97年12月1 日凌晨3 時14
    分許，踰越位在臺北縣汐止市○○街26巷26號乙○○住處前
    院圍籬後，趁該屋前側窗戶未鎖，而開啟窗戶，爬窗侵入該
    屋，進而竊取乙○○置於2 樓臥房床邊矮櫃上之黑色包包內
    郵局提款卡3 張、臺北富邦銀行金融卡1 張，及置於該包包
    及屋中衣物內之現金合計新臺幣（下同）47,000元，嗣因乙
    ○○於同日清晨起床時察覺屋內情狀有異，報警處理，始為
    警循線查獲。
二、案經臺北縣政府警察局汐止分局報告臺灣士林地方法院檢察
    署檢察官偵查起訴。
    理  由
一、訊據被告甲○○固不否認被害人乙○○之上址住處，於前揭
    時間遭人竊取上開物品之事實，核與證人乙○○於警詢、偵
    查及本院所證相符，並有監視錄影畫面之翻拍照片2 幀（參
    偵卷第21頁、第22頁）在卷可參，此部分事實自堪信為真實
    。惟被告矢口否認涉有上開犯行，其辯稱：伊沒有於上開時
    間在上址行竊，本件會在警局承認有偷，是因為警察於98年
    1 月19日早上5 點多逮捕伊後，於當天早上7 、8 點在派出
    所打伊，伊被打了2 、3 個小時，手、後腦勺、背部、前胸
    都被打，之後就被帶去現場履勘再回派出所製作筆錄，警詢
    筆錄內容非出於其自由意志，伊於入看守所的時候有驗傷云
    云（參本院98年度易字第256 號卷第25頁、第26頁、第38頁
    ）。惟查：
（一）按被告之自白，非出於強暴、脅迫、利誘、詐欺、疲勞訊
      問、違法羈押或其他不正之方法，且與事實相符者，得為
      證據，刑事訴訟法第156 條第1 項定有明文。被告既於本
      院為上開答辯，則其於警詢自白內容是否出於任意性，自
      為本件首要調查之事項。經查：
    １、經本院向臺灣士林看守所調取被告入所時之健康檢查紀
        錄表，其上固載明被告後腦勺、後背、左手有疤，此有
        該健康檢查紀錄表1 份在卷可參（參本院98年度易字第
        256 號卷第19頁），然被告於警詢時自述其被警方逮捕
        當時，左手包裹紗布是因為之前在臺北市松山區被車撞
        到造成手腕骨折、左上眉毛撞到地上受傷、脊椎因為撞
        擊而受傷等語（參偵卷第6 頁反面），嗣後被告於檢察
        官偵訊時，亦未曾提及遭到警方刑求，僅表示曾被車撞
        到，且否認本件犯行，而稱：伊當時通緝被警方抓到，
        警察要伊至少交代1 件案件，伊才於警詢時承認等語（
        參偵卷第32頁），則被告於警詢時若真有被警方刑求，
        其怎可能未於檢察官偵訊時表明此情？是以被告是否以
        其車禍傷勢假稱是遭警方毆打，而藉此否認警詢自白之
        任意性，即有可疑。
    ２、被告於本院曾先後兩次敘及警詢時遭刑求之情節，其先
        於98年4 月3 日本院庭訊時辯稱：在派出所時，1 個訊
        問的警察用黑色塑膠袋套住伊的頭，沒有持工具，他打
        伊背部、扭伊的手，約打半小時左右云云（參本院98年
        度審易字第493 號卷第17頁），其於本院98年6 月23日
        庭訊時，則為前揭理由欄首段所載辯解。互核兩次辯解
        ，不僅對於被毆打之部位前後所述有異，且對於被毆打
        歷時之時間所述差異亦甚遠，若被告所述遭警方毆打之
        情節為真，為何前後所述不同？況依被告辯解，其既係
        遭警方徒手毆傷，則其被毆傷處應僅有瘀傷或挫傷，又
        焉有可能如臺灣士林看守所函覆本院之健康檢查紀錄表
        所示存有傷疤？堪認被告之辯解不可信。
    ３、被告辯稱其係在派出所遭警方毆打後，始被警方帶去現
        場履勘，然依卷附履勘相片所示（參偵卷第18頁至第22
        頁），被告除左手腕有纏紗布外，其他未遭衣物遮蔽之
        臉部、手部並無曾遭毆打之異狀；再依警詢筆錄所示，
        警方詢問被告有關被害人遭竊之郵局提款卡3 張、臺北
        富邦銀行金融卡1 張、現金47,000元何在時，被告答稱
        ：伊只有拿1,300 元，其他都沒有拿，且這筆錢因為手
        受傷都已經拿去敷藥花完了云云（參偵卷第6 頁反面）
        ，則被告若因遭警方刑求，而不得不於警詢時承認本件
        犯行，其應因有所恐懼而承認本案全部犯罪事實，焉有
        可能對被害人遭竊物品內容仍有所否認？凡此均足證被
        告所為刑求抗辯並不可採。
    ４、被告所為刑求之抗辯不僅遭證人即承辦警員詹景堯於偵
        查中、證人即承辦警員丙○○於偵查及本院作證時否認
        ，且證人詹景堯於偵查中證稱：伊沒有叫被告至少交代
        1 件案件，臺北縣汐止市○○街於12月1 日、1 月3 日
        、1 月7 日都有竊案，本件12月1 日的監視畫面最清楚
        ，另外2 件只有人影從巷子走過，所以查獲本件等語（
        參偵卷第38頁）、證人丙○○於偵查中證稱：本件監視
        器畫面清楚，被告說畫面清楚的他承認，不清楚的他不
        承認等語（參偵卷第38頁）。若被告確遭警方刑求，警
        方應會要求其就轄區上開3 件竊案一併承認，然本件並
        無此情，益證被告刑求之抗辯與事實不符，不能採信。
    ５、綜上各點所述，被告刑求之抗辯既不可採，其警詢所述
        內容自具有任意性，而可作為形成本案心證的證據之一
        ，合先敘明。
（二）本案除業據被告於警詢自白外，證人乙○○於偵查中證稱
      ：警察抓到被告時，希望帶被告到現場還原真相，伊不同
      意被告再進入伊住處，警察就將被告帶到伊住處外的馬路
      ，伊在屋外問被告如何進入屋內，被告說他從隔壁28號的
      院子爬過圍籬，進入伊家裡的院子等語（參偵卷第33頁）
      ，被告亦於偵查中當庭自承當時有對證人乙○○如此表示
      ；證人乙○○於本院復證稱：警察抓到被告，帶被告到現
      場時，伊私底下有問被告到底從哪裡進去伊家裡，本來伊
      以為是家裡後面廚房的門沒有關，被告從那裡進入，後來
      被告說他沿著窗戶同一條路爬進爬出，因為我們家跟隔壁
      是雙併，被告就用手比說他從鄰居的院子跨過兩戶中間欄
      杆，從伊住處的窗戶進去，後來也從同一個窗戶出來，伊
      問被告這件事時，警方跟伊先生在談話，並不在場，是伊
      私下問他的等語（參本院98年度易字第256 號卷第34頁）
      ，從證人乙○○於偵查及本院所述，可知被告曾私下向乙
      ○○表述其行竊手法，故倘若被告未為本件犯行，其焉有
      必要私下向被害人乙○○自承其為行竊之人，且交代出行
      竊方法？顯見本案確為被告所為無誤。再經核對卷附監視
      錄影畫面之翻拍照片、被告至現場模擬之照片共4 幀（參
      偵卷第21頁、第22頁），被告身高、髮型、臉型均與監視
      錄影畫面中可疑為竊嫌之男子十分相似，益證被告確為本
      案行竊之人，是以本案事證業已明確，被告之犯行堪以認
      定，應予依法論科。
二、核被告所為，係犯刑法第321 條第1 項第1 款、第2 款之踰
    越安全設備，於夜間侵入住宅竊盜罪。查被告前於94年間，
    因犯竊盜罪，經本院以94年度易字第510 號案件判處有期徒
    刑8 月確定，經通緝到案入監執行後，甫於97年10月27日執
    行完畢出監之事實，有臺灣高等法院被告前案紀錄表1 份在
    卷可參，其前受徒刑執行完畢後，5 年以內故意再犯本件有
    期徒刑以上之罪，為累犯，依刑法第47條第1 項之規定加重
    其刑。爰審酌被告前有竊盜前科，竟於前案執行完畢出監後
    不到2 個月再犯本案，造成被害人乙○○受有上開損害，且
    其遭警方逮捕前，已因車禍而受有傷勢，竟以其身上有傷之
    客觀事實，託稱是遭警方刑求毆打，欲藉此脫免刑責之犯後
    態度，及其犯罪之動機、目的、手段等一切情狀，量處如主
    文所示之刑。
據上論斷，應依刑事訴訟法第299 條第1 項前段，刑法第321 條
第1 項第1 款、第2 款、第47條第1 項，判決如主文。
本案經檢察官蔡元仕到庭執行職務。
中    華    民    國    98    年    7     月    17    日
                              臺灣士林地方法院刑事第四庭
                                  法  官  鄭光婷
以上正本證明與原本無異。
如不服本判決，應於收受送達後10日內向本院提出上訴書狀，其
未敘述上訴理由者，應於上訴期間屆滿後20日內向本院補提理由
書狀（均須按他造當事人之人數附繕本）。
                                  書記官  徐仁豐
中    華    民    國    98    年    7     月    17    日
附錄本件論罪科刑法條：
中華民國刑法第321 條第1 項1、2款
犯竊盜罪而有左列情形之一者，處6 月以上、5 年以下有期徒刑
：
一、於夜間侵入住宅或有人居住之建築物、船艦或隱匿其內而犯
    之者。
二、毀越門扇、牆垣或其他安全設備而犯之者。


司法院資訊處製作；財團法人民間司法改革基金會備份。
